【裁判字號】    99,易,566
【裁判日期】    991130
【裁判案由】    竊盜
【裁判全文】
臺灣花蓮地方法院刑事判決               99年度易字第566號
公  訴  人  臺灣花蓮地方法院檢察署檢察官
被      告  傅志明
上列被告因竊盜案件，經檢察官提起公訴（99年度偵字第4691號
），本院判決如下：
    主  文
傅志明攜帶兇器、毀越門扇、安全設備、夜間侵入住宅竊盜，處
有期徒刑陸月，如易科罰金，以新臺幣壹仟元折算壹日。扣案之
一字螺絲起子及手電筒各壹支沒收。
    事  實
一、傅志明意圖為自己不法之所有，於民國99年9月25日凌晨4、
    5 時許，攜帶小型手電筒及客觀上可為兇器使用之螺絲起子
    1 支，以翻越外圍牆大門、毀壞房屋窗戶之鋁製防盜鐵條安
    全設備、玻璃、踰越窗戶之方式，於夜間侵入花蓮縣玉里鎮
    ○○路○段178巷11號南澎生住宅內，翻箱倒櫃後，竊取南澎
    生所有之尊爵牌香菸2條、礦泉水1瓶等財物後，將竊得之物
    暫時放置在該戶圍牆上。嗣於同日5時12 分許，經民眾報案
    ，員警前往同一巷弄13號前，傅志明停放機車之處所查獲傅
    志明，並在傅志明身上扣得小型手電筒及螺絲起子各1支。
二、案經南澎生訴由花蓮縣警察局玉里分局報告臺灣花蓮地方法
    院檢察署檢察官偵查起訴。
    理  由
一、按被告以外之人於審判外之言詞或書面陳述，除法律有規定
    者外，不得作為證據；又被告以外之人於審判外之陳述，經
    當事人於審判程序同意作為證據，法院審酌該言詞陳述或書
    面陳述作成時之情況，認為適當者，亦得為證據。當事人、
    代理人或辯護人於法院調查證據時，知有第159條第1項不得
    為證據之情形，而未於言詞辯論終結前聲明異議者，視為有
    前項之同意，刑事訴訟法第159條第1項及第159條之5分別定
    有明文。查證人即告訴人南澎生、證人金舜華於警詢之陳述
    ，雖不合刑事訴訟法第159條第1項得為證據之要件，惟公訴
    人及被告傅志明對於上開審判外之言詞陳述，均業於本院審
    理時表示同意引為證據，且迄於本案言詞辯論終結前亦未聲
    明異議或撤銷同意，而本院審酌該等言詞陳述作成之情況，
    核無違法取證及證明力明顯過低之瑕疵，亦認為以之作為證
    據為適當，故依上開規定，證人南澎生、金舜華於警詢時之
    陳述，具有證據能力。
二、訊據被告對於上開犯罪事實於本院審理時坦承不諱，核與證
    人南澎生、金舜華於警詢時所證述之情節相符，並有贓物認
    領保管單1份及現場照片20 張在卷可稽，足認被告自白與事
    實相符，本件事證明確，被告犯行堪予認定，應依法論科。
二、查扣案之一字螺絲起子為金屬製品，質硬而型尖，在客觀上
    足對人之身體、生命構成威脅，自為兇器之一種。窗戶具有
    防閑之效用，為安全設備之一種。被告於凌晨4、5時許，攜
    帶螺絲起子1 支，以翻越外圍牆大門、毀壞房屋窗戶之鋁製
    防盜鐵條安全設備、玻璃、踰越窗戶之方式進入屋內，自屬
    攜帶兇器、毀越門扇、安全設備、夜間侵入住宅之行為。核
    被告所為，係犯刑法第321條第1項第1款、第2款及第3 款之
    攜帶兇器、毀越門扇、安全設備、夜間侵入住宅竊盜罪。爰
    審酌被告前科累累，素行不佳，有臺灣高等法院被告前案紀
    錄表1 份在卷可稽，竊得物品之價值不高，犯後最初否認犯
    行，終於本院審理時坦承所犯等一切情狀，量處如主文所示
    之刑，並諭知易科罰金之折算標準，以資懲儆。末查，扣案
    之一字螺絲起子及手電筒各1 支，為被告所有，業據被告供
    述在卷，被告雖辯稱：未持以為犯罪工具云云，然上開之物
    為被告身上所查獲，且被告為上開犯行時仍未天亮，又以工
    具破壞上開窗戶，被告所辯不足採信，是上開扣案之一字螺
    絲起子及手電筒各1 支為被告所有供犯罪所用之物，可堪認
    定，應依刑法第38條第1項第2款之規定宣告沒收。
據上論斷，應依刑事訴訟法第299條第1項前段，刑法第321條第1
項第1款、第2款、第3款、第41條第1項前段、第38條第1項第2款
之規定，判決如主文。
本案經檢察官林英正到庭執行職務。
中    華    民    國    99    年    11    月    30    日
                  刑事第三庭    法  官  湯國杰
以上正本證明與原本無異。
如不服本判決應於收受送達後10日內向本院提出上訴書狀，並應
敘述具體理由。其未敘述上訴理由者，應於上訴期間屆滿後20日
內向本院補提理由書(均須按他造當事人之人數附繕本)「切勿逕
送上級法院」。告訴人或被害人如對於本判決不服者，應具備理
由請求檢察官上訴，其上訴期間之計算係以檢察官收受判決正本
之日期為準。
中    華    民    國    99    年    11    月    30    日
                                書記官
附錄本判決論罪之法律條文：
中華民國刑法第321條第1項：
犯竊盜罪而有左列情形之一者，處6月以上、5年以下有期徒刑：
一、於夜間侵入住宅或有人居住之建築物、船艦或隱匿其內而犯
    之者。
二、毀越門扇、牆垣或其他安全設備而犯之者。
三、攜帶兇器而犯之者。
四、結夥三人以上而犯之者。
五、乘火災、水災或其他災害之際而犯之者。
六、在車站或埠頭而犯之者。

司法院資訊處製作；財團法人民間司法改革基金會備份。
